臺灣臺南地方法院交通事件裁定　　　　　　　　　　九十三年度交聲字第二二二號
　　移
　　受處分人
　　即異議人　甲○○
右列受處分人因違反道路交通管理處罰條例案件，對於交通部公路總局嘉義區監理所
台南監理站民國九十三年四月二十一日所為之裁決處分（處分案號：嘉監南字第裁七
四─Ｚ00000000號），聲明異議，本院裁定如左：
    主  文
異議駁回。
    理  由
一、聲明異議意旨略以：如附件聲明異議狀所載。
二、按汽車駕駛人，有駕駛車輛未隨身攜帶駕駛執照者，處新台幣三百元以上六百元
    以下罰鍰，並責令補辦登記、補照、換照或禁止駕駛；汽車行駛於高速公路或設
    站管制之道路，而不遵管制之規定者，處汽車駕駛人新臺幣三千元以上六千元以
    下罰鍰；並予記違規點數一點，道路交通管理處罰條例第二十五條第三款、第三
    十三條第一項、第六十三條第一項第一款分別定有明文。次按汽車行駛高速公路
    ，於駛進收費站前，應依標誌指示預為減速慢行，並依標誌、號誌指示或公路警
    察指揮順序駛入收費車道，停車繳費，高速公路交通管制規則第二十二條亦規定
    甚明。
三、經查：
    （一）本件受處分人即異議人甲○○係於民國九十三年三月九日十六時三十三分
          許，駕駛車號９３７６─ＪＤ號自小客貨車，在行經國道三號高速公路南
          向三四二公里處善化收費站時，因未持用回數票而駛入回數票專用車內，
          有未依指定車道繳費過站且未隨身攜帶駕駛執照，而經警當場製單舉發等
          情，有內政部警政署國道公路警察局公警局交字第Ｚ00000000號
          舉發違反道路交通管理事件通知單一紙在卷可稽，而異議人對於其未隨身
          攜帶駕駛執照且並未持用回票數而駛入回數票專用車道內之事實亦不否認
          ，則異議人之前開自小客車，有於右述時、地經其駕駛而未依指定車道繳
          費過站且未隨身攜帶駕駛執照之違規事實，即堪認定。
    （二）異議人雖辯稱當時原正準備轉換至找零車道，係因聽從收費員以手勢引導
          才進入回數票車道，應不屬違規云云。惟查，異議人於上述時、地駕駛前
          開車輛，因已駛入回數票專用車道之水泥牆護墩內，已無法變換車道，為
          維後方車流順暢及安全，故由收費員指揮其通過車道等情，不僅業經內政
          部警政署國道公路警察局第八警察隊以九十三年四月二日公警國八交訴字
          第０９３００００６３５號函敘明在卷可憑，且經證人即本件舉發之員警
          王文壽於本院調查時到庭陳證：「（問：本件是否你告發的，情形如何？
          ）當時我是站在收費站上的收費亭旁邊執行勤務，當時異議人所駕駛的小
          客車已經進入收費站兩旁已有水泥牆的車道已經無法變換到其他車道，他
          當時是持現金要繳交過路費，但是因為該車道是回數票車道不收現金，因
          為當時異議人後面已經有車輛進來無法後退，我見狀指揮他通過收費亭後
          向旁邊安全區域停放，然後我就指示他購買回數票繳交過路費並索閱異議
          人證件當場舉發」等語綦詳（參本院九十三年六月二十九日訊問筆錄），
          核與另一證人收費員薛明田到庭結證：「（問：當天情形為何？）當天我
          是執行下午四點到晚上十二點的收費勤務，當時我是在回數票專用車道內
          的收費亭收通行費用，當時異議人車子已經進入我所在收費亭車道的水泥
          牆護墩內，車子停在那邊沒有前進，當時異議人的車後已經停有車輛要繳
          費，異議人即使要變換車道也無從變換車道，我見狀示意異議人將車子先
          行通過收費亭進入安全區域，然後異議人就下車購買回數票繳交過路費」
          等語（見上開本院同日訊問筆錄）之情節相符，是本件異議人於案載違規
          當時既已駕車進入善化收費站之回數票專用車道內，且其並未持用回數票
          繳費通過，則其有未依指定車道繳費過站之違規事實，極至明確。是異議
          人前開所辯，要係卸責之詞，自無可採。
    （三）綜上所述，本件受處分人即異議人甲○○駕駛之自小客貨車，有於上開時
          、地在高速公路未依指定車道繳費且未隨身攜帶駕駛執照之違規行為，既
          堪認定，則原處分機關依道路交通管理處罰條例第二十五條第三款、第三
          十三條第一項規定，裁處異議人罰鍰新臺幣三千三百元，並依同條例第六
          十三條第一項第一款之規定，記違規點數一點，於法即無違誤。至異議人
          異議為無理由，應予駁回。
四、據上論斷，應依道路交通案件處理辦法第十九條，裁定如主文。
中      華      民      國      九十三      年     九     月     三     日
                                  臺灣臺南地方法院交通法庭
                                      法  官    張  瑛  宗
右正本證明與原本無異
如不服本裁定應於送達後五日內向本院提出抗告狀
                                      書記官    陳  志  德
中      華      民      國      九十三      年     九     月     三     日
